---
output: github_document
---

```{r, include=FALSE, echo=FALSE}
knitr::opts_chunk$set(comment = "", warning = FALSE, message = FALSE)
```

Vou usar o pacote `dplyr` para manipular o dado:
```{r message=FALSE}
library(dplyr)
library(readr)

caixeta <- 
  "http://ecologia.ib.usp.br/bie5782/lib/exe/fetch.php?media=dados:caixeta.csv" %>%
  read_csv() %>%
  arrange(local, arvore, fuste)

caixeta
```

### Espécies

Vamos checar se uma mesma árvore (mesmo `local` e `arvore`) pode estar com 
valores de `especie` diferentes no dado `caixeta`.
```{r}
caixeta %>%
  group_by(local, arvore) %>%
  filter(n_distinct(especie) > 1)
```  

De fato, vemos que há 2 árvores classificadas em 2 espécies diferentes.

### Alturas

Será que uma mesma árvore pode estar com valores de altura (`h`) diferentes?
```{r}
caixeta %>%
  group_by(local, arvore) %>%
  filter(n_distinct(h) > 1)
```

De fato, podemos observar que há 3 árvores com 2 valores diferentes para altura.

Em alguns fustes, elas tem valores de `h` diferentes. Já havíamos visto a árvore 117 do local _jureia_ no problema das espécies. A árvore 26 do local _retiro_ tem um `h` diferente para o fuste 7. Já a árvore 28 do local _retiro_ tem 2 entradas para os fustes 1 e 2, mas com 
valores de `h` diferentes.

### Visualização

Ao plotar a `cap` pela `h`, percebemos que há valores muito extremos:
```{r plot}
library(ggplot2)

ggplot(caixeta, aes(cap, h)) + 
  geom_point(alpha = 1/2)
```

Checando os valores mais extremos para `cap`:
```{r}
caixeta %>%
  arrange(desc(cap))
```

Vamos também checar os valores extremos de `h`:
```{r}
caixeta %>%
  arrange(desc(h))
```

Parecem OK?