---
title: "Exercicio 5"
author: "Vitor Aguiar"
date: "March 22, 2016"
output: 
    md_document:
    variant: github_markdown
---

```{r message=FALSE}
library(ggplot2)
library(grid)
```

Usando o [conjunto de dados Conjunto de Dados: Dados de Biomassa de Árvores de _Eucalyptus saligna_](http://ecologia.ib.usp.br/bie5782/doku.php?id=dados:dados-esaligna), construa os seguintes gráficos: 

#### Ler o dado no R:
```{r}
esaligna <- read.csv("http://ecologia.ib.usp.br/bie5782/lib/exe/fetch.php?media=dados:esaligna.csv")

str(esaligna)
```

### 5.1 Editando alguns parâmetros gráficos

Crie um gráfico de dispersão entre `dap` e `ht` com:

1. Legendas dos eixos com nomes das variáveis e suas unidades

```{r fig.align='center'}
p <- ggplot(esaligna, aes(x = dap, y = ht)) + 
  geom_point() +
  xlab("diâmetro na altura do peito (cm)") +
  ylab("altura do tronco (m)")

p
```

2. Marcações do eixos (ticks) para dentro da área do gráfico

```{r fig.align='center'}
p + 
  theme_bw() + 
  theme(axis.ticks.length=unit(-8, "points"), 
        axis.text.x = element_text(margin = margin(t = 10)),
        axis.text.y = element_text(margin = margin(r = 10)))

```

3. Apenas dois eixos (formato “L”)

```{r fig.align='center'}
p <- p + 
  theme_bw() + 
  theme_classic() +
  theme(axis.ticks.length=unit(-8, "points"), 
        axis.text.x = element_text(margin = margin(t = 10)),
        axis.text.y = element_text(margin = margin(r = 10)))

p
```

4. Título informativo

```{r fig.align='center'}
p <- p + labs(title = "Relação entre dap e altura do tronco")

p
```

5. Tamanho das fontes maiores que o padrão

```{r fig.align='center'}
p + theme(axis.title = element_text(size = 18),
          axis.text = element_text(size = 14))
```

### Dois gráficos juntos

1. Use as variáveis “dap” e “talhao” para construir dois gráficos, colocando-os lado a lado. O primeiro deve ser um gráfico de desenho de caixa (boxplot) da variável “dap” em função do fator “talhão”. O segundo deve ter apenas a média e uma barra de desvio-padrão do dap, para cada talhão. 
   
```{r fig.width = 10, fig.height = 6}
p_box <- 
  ggplot(esaligna, aes(factor(talhao), dap)) +
  geom_boxplot() +
  xlab("talhao")
  
p_media_desvio <-
  ggplot(esaligna, aes(factor(talhao), dap)) + 
  stat_summary(fun.y = "mean", geom = "point", size = 5) +
  stat_summary(fun.data = "mean_sdl", geom = "errorbar", width = 0.5) +
  xlab("talhao")

pushViewport(viewport(layout = grid.layout(1, 2)))
print(p_box, vp = viewport(layout.pos.row = 1, layout.pos.col = 1))
print(p_media_desvio, vp = viewport(layout.pos.row = 1, layout.pos.col = 2))
``` 

2. Insira também uma letra para dizer qual é o gráfico “a” e qual é o “b” (tanto faz, quem é um e quem é outro).

```{r fig.width = 10, fig.height = 6}
p_box <-
  p_box + 
  labs(title = "a)") + 
  theme(plot.title = element_text(hjust = 0))

p_media_desvio <-
  p_media_desvio + 
  labs(title = "b)") + 
  theme(plot.title = element_text(hjust = 0))

pushViewport(viewport(layout = grid.layout(1, 2)))
print(p_box, vp = viewport(layout.pos.row = 1, layout.pos.col = 1))
print(p_media_desvio, vp = viewport(layout.pos.row = 1, layout.pos.col = 2))
```

Dica: vocês terão que calcular a média e os desvios-padrão do dap das árvores em cada talhão. Depois crie uma matriz com estes valores e crie o plot destes valores.
	
*Com o ggplot2, não é necessário pré-computar a média e o desvio padrão, `stat_summary` faz isso pra você!*

### 5.3 Adivinhando o código

Leia os dados [deste arquivo](http://ecologia.ib.usp.br/bie5782/lib/exe/fetch.php?media=bie5782:01_curso2009:material:exercicio3.csv) e usando as variáveis `x1` e `y1` e `x2` e `y2` tente reproduzir esta figura: 


```{r fig.width = 10, fig.height = 6, message=FALSE, warning=FALSE}
dat <- read.csv("http://ecologia.ib.usp.br/bie5782/lib/exe/fetch.php?media=bie5782:01_curso2009:material:exercicio3.csv")

p_a <- 
  ggplot(data = dat, aes(x1, y1)) + 
  geom_point(size = 3, shape = 17) + 
  geom_smooth(method = "lm", se = FALSE, color = "black") +
  xlab("Log(Patch size)(ha)") +
  ylab("Euclidean distances") + 
  labs(title = "a") + 
  theme_classic() +
  theme(plot.title = element_text(hjust = .99, vjust = -1.5, size = 20)) +
  coord_cartesian(ylim = c(0, 3))

p_b <- 
  ggplot(data = dat, aes(factor(y2), x2)) + 
  stat_boxplot(geom ='errorbar') + 
  geom_boxplot(outlier.shape = NA) +
  scale_x_discrete(labels=c("Small", "Medium\nEdge", "Medium\nInterior",
                            "Large\nEdge", "Large\nInterior", "Control")) +
  labs(title = "b") +
  theme_classic() +
  theme(axis.title = element_blank(), 
        plot.title = element_text(hjust = .99, vjust = -1.5, size = 20)) +
  coord_cartesian(ylim = c(0 ,3)) +
  annotate("text", x = 1:6, y = 2.9, label = c("*", "*", "**", "*", "***", ""), 
           size = 12) 

pushViewport(viewport(layout = grid.layout(1, 2)))
print(p_a, vp = viewport(layout.pos.row = 1, layout.pos.col = 1))
print(p_b, vp = viewport(layout.pos.row = 1, layout.pos.col = 2))
```
